【裁判字號】    99,交聲,926
【裁判日期】    991229
【裁判案由】    聲明異議
【裁判全文】
臺灣嘉義地方法院交通事件裁定         99年度交聲字第926號
原處分機關  交通部公路總局嘉義區監理所
異  議  人  邱彬
即受處分人
上列受處分人因違反道路交通管理處罰條例等案件，對於交通部
公路總局嘉義區監理所民國99年11月17日所為之裁決（嘉監裁字
第裁70-NJ0000000號、70-NJ0000000號裁決書），聲明異議，本
院裁定如下：
    主  文
異議駁回。
    理  由
一、原處分機關略以：受處分人邱彬於民國99年4月23日14時51
    分許、同年4月29日14時2分許，駕駛車牌號碼7795-XU號自
    用小客車，行經高雄縣阿蓮鄉台28線港後村崙頂路，有燈光
    號誌管制之交岔路口闖紅燈，為高雄縣政府警察局員警逕行
    舉發，受處分人未於應到案期限之99年7月20日前，繳納罰
    鍰或到案聽候裁決，於99年10月12日始到案陳述意見，該所
    經查違規屬實，遂於99年11月17日以嘉監裁字第裁70-NJ000
    0000號、70-NJ0000000號裁決書，依道路交通管理處罰條例
    第53條第1項、第63條第1項第3款，各裁處罰鍰新臺幣（下
    同）4,000元，並均記違規點數3點，逾期則依裁決書處罰主
    文規定裁處，於法並無不合等語。
二、本件聲明異議意旨略以：受處分人並未收到通知單通知行政
    文書掛號信，不知轉送布袋大寮郵局，所以一直放在大寮郵
    局不知道去領取，因而造成逾期，實非故意。本人在這違規
    罰單之後，已繳清數張罰單，實無理由前2張不繳，而繳交
    後幾張。本人違規屬實，但請依罰單原始罰款2張5,400元云
    云。
三、按處理違反道路交通管理事件，有關文書送達之程序，依行
    政程序法之規定，違反道路交通管理事件統一裁罰基準及處
    理細則第5條定有明文。再按送達，於應受送達人之住居所
    、事務所或營業所為之。但在行政機關辦公處所或他處會晤
    應受送達人時，得於會晤處所為之。應受送達人有就業處所
    者，亦得向該處所為送達。於應送達處所不獲會晤應受送達
    人時，得將文書付與有辨別事理能力之同居人、受雇人或應
    送達處所之接收郵件人員。應受送達人或其同居人、受雇人
    、接收郵件人員無正當理由拒絕收領文書時，得將文書留置
    於應送達處所，以為送達。送達，不能依前2條規定為之者
    ，得將文書寄存送達地之地方自治或警察機關，並作送達通
    知書兩份，1份黏貼於應受送達人住居所、事務所、營業所
    或其就業處所門首，另1份交由鄰居轉交或置於該送達處所
    信箱或其他適當位置，以為送達。前項情形，由郵政機關為
    送達者，得將文書寄存於送達地之郵政機關。寄存機關自收
    受寄存文書之日起，應保存3個月，行政程序法第72條第1項
    、第3項、第73條第1項、第3項、第74條分別定有明文。
四、按汽車駕駛人，行經有燈光號誌管制之交岔路口闖紅燈者，
    處1,800元以上5,400元以下罰鍰，並記違規點數3點，道路
    交通管理處罰條例第53條第1項、第63條第1項第3款分別定
    有明文。次按違反道路交通管理事件行為人，未依規定自動
    繳納罰鍰，或未依規定到案聽候裁決，處罰機關應依基準表
    於通知單送達且逾越應到案期限60日之3個月內，逕行裁決
    之，違反道路交通管理處罰條例第53條第1項之事件，逾越
    應到案期限60日以上者，小型車者處罰鍰4,000元，違反道
    路交通管理事件統一裁罰基準及處理細則第44條第1項前段
    、違反道路交通管理事件統一裁罰基準表定有明文。
五、經查：
  (一)受處分人於99年4月23日14時51分許、同年4月29日14時2分
    許，駕駛車牌號碼7795-XU號自用小客車，行經高雄縣阿蓮
    鄉台28線港後村崙頂路，有燈光號誌管制之交岔路口闖紅燈
    ，為高雄縣政府警察局員警逕行舉發等情，此為受處分人於
    本院調查時所供承，並有裁決書2份、高雄縣政府警察局99
    年10月20日高縣警交字第0990041448號函附該局99年6月14
    日高警交字第NJ0000000號、NJ0000000號舉發違反道路交通
    管理事件通知單各1份及違規採證照片4張等在卷可參，足認
    受處分人確有上揭違規情事。
  (二)受處分人自83年10月3日起，設籍並居住在嘉義縣布袋鎮東
    港里東港115號乙節，業據受處分人於本院調查時供述在卷
    ，並有個人基本資料查詢結果、異議狀各1份附卷可稽。本
    件原舉發機關高雄縣政府警察局於99年6月14日高警交字第N
    J0000000號、NJ0000000號舉發違反道路交通管理事件通知
    單製作後，委由郵政機關於99年6月23日14時30分許、同年6
    月24日14時45分許，送達至受處分人上揭住所地，因未會晤
    受處分人本人，亦無受領文書之同居人、受雇人或應送達處
    所之接收郵件人員，即於99年6月25日9時45分許，製作送達
    通知書2份，1份黏貼於應受送達人住所門首，另1份置於該
    送達處所信箱或其他適當位置，並將2份舉發違反道路交通
    管理事件通知單寄存在送達地之布袋大寮郵局，此有高雄縣
    政府警察局99年10月20日高縣警交字第0990041448號函附送
    達證書2紙附卷可稽，足見上揭2份舉發違反道路交通管理事
    件通知單已合法寄存送達於受處分人之住所地，並自寄存之
    99年6月25日起發生送達之效力（大法官釋字第667號解釋意
    旨參照），至於受處分人實際於何時領取，對於依法發生之
    送達效力不生影響。
  (三)本件舉發違反道路交通管理事件通知單已於99年6月25日合
    法送達予受處分人，受處分人未於應到案期限之99年7月20
    日前，自動繳納罰鍰或到案聽候裁決，於99年10月12日始到
    案陳述意見，有舉發違反道路交通管理事件通知單2份、違
    反道路交通管理事件陳述單1份在卷可考，足認受處分人逾
    越應到案期限60日以上，依違反道路交通管理事件統一裁罰
    基準表規定，受處分人各次應處罰鍰4,000元，並記違規點
    數3點。
  (四)雖受處分人以上詞置辯，然受處分人與其上揭住所地送達郵
    件之郵差並無仇怨，且受處分人嗣後另案違規之通知單，均
    經郵差送達收受乙節，並據受處分人於本院調查時供承在卷
    ，衡以郵政機關係經常對外處理大量郵務之送達機關，有一
    定監督機制，所為送達郵件業務程序應係客觀而難以作假，
    且郵差與受處分人既無嫌隙，亦不至憑空捏造上開送達經過
    ，是受處分人未能提出對其有利之相關證據供本院審酌，僅
    空言指摘送達程序不合法，尚非可採。
  (五)綜上所述，本件受處分人上揭違規事實明確，且逾越應到案
    期限60日以上，原處分機關據以援引上開規定，各裁處罰鍰
    4,000元，並均記違規點數3點，逾期則依裁決書處罰主文規
    定處罰，並無不當。本件異議為無理由，應予駁回。
六、據上論斷，應依道路交通管理處罰條例第87條第2項、道路
    交通事件處理辦法第18條，裁定如主文。
中    華    民    國    99    年    12    月    29    日
                    交通法庭  法  官  卓春慧
上列正本證明與原本無異。
如不服本裁定，應於裁定送達後5日內向本院提出抗告狀（應附
繕本）。
中    華    民    國    99    年    12    月    29    日
                              書記官  李玫娜

司法院資訊處製作；財團法人民間司法改革基金會備份。
